臺灣高等法院刑事判決
109年度上訴字第623號
上  訴  人  
即  被  告  韋旭昆


上列上訴人因違反毒品危害防制條例案件，不服臺灣桃園地方法
院108年度審訴字第1356號，中華民國108年10月7日第一審判決
（起訴案號：臺灣桃園地方檢察署108年度毒偵字第2475號），
提起上訴，本院判決如下：
    主  文
上訴駁回。
    事  實
一、韋旭昆前因①施用毒品案件，經原審法院裁定送觀察、勒戒
    後，認有繼續施用毒品之傾向，復令入戒治處所施以強制戒
    治，因其戒治成效經評定為合格，再經裁定停止戒治，所餘
    期間交付保護管束，嗣又經裁定撤銷停止強制戒治，復令入
    戒治處所施以強制戒治，已於民國92年1月8日強制戒治期滿
    執行完畢，並經臺灣桃園地方法院檢察署（現更名為臺灣桃
    園地方檢察署，下稱桃園地檢署）檢察官以92年度戒毒偵字
    第47號為不起訴處分確定。②於92年11月間（即前開強制戒
    治執行完畢釋放後5年內）復因施用毒品案件，經原審法院
    以93年度訴字第764號分別判處有期徒刑7月、4月，應執行
    有期徒刑10月確定，於94年9月8日因縮短刑期執行完畢（於
    本案不構成累犯）。③另因施用毒品案件，經原審法院以104
    年度壢簡字第1574號判處有期徒刑4月確定，業於105年5月3
    日易科罰金執行完畢（於本案構成累犯）。詎其仍不知悔改
    ，基於施用第一級毒品海洛因之犯意，於108年4月15、16日
    間某時許，在位處桃園市中壢區榮民路之朋友家中（上開時
    、地業據韋旭昆於本院審理時自承，應予更正），以不詳方
    式，施用海洛因1次。嗣於同年月17日晚間9時許，為警在桃
    園市○○區○○路000號前查獲，並扣得其所有供本案施用毒品
    所用如附表所示之物，始查悉上情。
二、案經桃園市政府警察局（下稱桃園市警局）刑事警察大隊移
    送桃園地檢署檢察官偵查起訴。
    理  由
壹、程序方面
　　按被告以外之人於審判外之陳述，雖不符刑事訴訟法第159
    條之1至第159條之4之規定，而經當事人於審判程序同意作
    為證據，法院審酌該言詞陳述或書面陳述作成時之情況，認
    為適當者，亦得為證據；又當事人、代理人或辯護人於法院
    調查證據時，知有刑事訴訟法第159條第1項不得為證據之情
    形，而未於言詞辯論終結前聲明異議者，視為有前項之同意
    ，刑事訴訟法第159條之5定有明文。經查，檢察官、上訴人
    即被告韋旭昆（下稱被告）於本院審判程序時就證據能力均
    表示沒有意見（本院卷第60至62頁），供述證據部分視為同
    意作為證據，本院審酌各該證據作成或取得時狀況，並無顯
    不可信或違法取得等情況，且經本院依法踐行證據調查程序
    並認為適當，而有證據能力；其餘資以認定本案犯罪事實之
    非供述證據，亦查無違反法定程序取得之情形，依刑事訴訟
    法第158條之4之反面解釋，亦有證據能力。
貳、實體方面
一、上揭犯罪事實，業據被告於警詢、偵查、原審及本院審理時
    均坦承不諱（桃園地檢署108年度毒偵字第2475號卷〈下稱偵
    字卷〉第6頁反面至第7頁反面、第41頁正面、原審卷第40、4
    1頁、本院卷第62、63頁），並有自願受搜索同意書、桃園
    市警局保安警察大隊搜索、扣押筆錄、桃園市警局扣押物品
    目錄表、桃園市警局扣押物品收據、桃園市警局被採尿人尿
    液暨毒品真實姓名與編號對照表、桃園市警局查獲毒品危害
    防制條例「毒品」初步鑑驗報告單、「尿液」初步鑑驗報告
    單、台灣檢驗科技股份有限公司濫用藥物實驗室－臺北濫用
    藥物檢驗報告在卷（偵字卷第17至23、43、46、47頁）可佐
    。綜上，被告上揭任意性自白，核與事實相符，應堪信為真
    實，本案事證明確，被告之犯行洵堪認定，應依法論科。
二、論罪科刑
　㈠按海洛因係毒品危害防制條例第2條第2項第1款所定之第一級
    毒品，核被告所為，係犯毒品危害防制條例第10條第1項之
    施用第一級毒品罪。其為供己施用而持有第一級毒品海洛因
    之低度行為，應為施用之高度行為所吸收，不另論罪。
　㈡被告有事實欄所示之科刑及執行紀錄，有本院被告前案紀錄
    表在卷（本院卷第40頁）可考，是其於受有期徒刑之執行完
    畢後，於5年內故意再犯本件有期徒刑以上之罪，為累犯，
    依司法院釋字第775號解釋之意旨，被告係再犯同罪質之施
    用毒品罪，足見其惡性及對刑罰反應力薄弱，應依刑法第47
    條第1項規定，加重其最低本刑。
　㈢扣案如附表所示之物，為被告所有，並供本案施用毒品所用，業據被告供承在卷（原審卷第41頁），爰依刑法第38條第2項前段規定，予以宣告沒收。
三、原審認被告施用第一級毒品犯行，犯罪事證明確，依毒品危
    害防制條例第10條第1項、刑法47條第1項、第11條前段、第
    38條第2項前段等規定，審酌被告前已因施用毒品案件經戒
    癮處分及法院判處罪刑確定，本應徹底戒絕毒癮，詎其竟未
    能自新，仍一再施用足以導致人體機能發生依賴性、成癮性
    及抗藥性等障礙之毒品，戕害自身健康，漠視法令禁制，所
    為非是，兼衡其素行、犯罪之動機、目的、手段及其犯罪後
    坦承犯行，態度尚可等一切情狀，量處有期徒刑7月，並將
    扣案之分裝袋宣告沒收，核無認定事實錯誤、量刑瑕疵或違
    背法令之情形，宣告沒收亦合於規定，其結論尚無不合。上
    訴意旨雖以其家庭情況，請求再予以減刑云云，惟海洛因屬
    於第一級毒品，一旦成癮即難以根除，並易對其個人、家庭
    甚至社會秩序造成負面影響，而應嚴予禁絕，被告行為時業
    已成年，依其智識程度及社會經驗，要難諉為不知毒品之危
    害，其多次施用毒品，未戒除施用毒品之慣習，實屬不該，
    又被告所為之施用第一級毒品犯行，係屬累犯，而被告坦承
    犯行之犯後態度，原審業予以審酌其非難性較低而為適當之
    量刑，自無再予減輕其刑之理由。茲原判決已詳予審酌刑法
    第57條各款及前開所列情狀，予以綜合考量，在法定刑度範
    圍內，詳予審酌科刑，核其認事用法尚無違誤，量刑及沒收
    亦屬妥適。被告上訴意旨，仍執陳詞，圖求輕判云云，為無
    理由，應予駁回。
據上論斷，應依刑事訴訟法第368條，判決如主文。
本案經檢察官劉玉書提起公訴，檢察官劉斐玲到庭執行職務。
中　　華　　民　　國　　109 　年　　4 　　月　　21　　日
                  刑事第十一庭  審判長法　官  楊力進
                                      法　官  雷淑雯
                                      法　官  許文章
以上正本證明與原本無異。
如不服本判決，應於收受送達後20日內向本院提出上訴書狀，其
未敘述上訴之理由者並得於提起上訴後20日內向本院補提理由書
（均須按他造當事人之人數附繕本）「切勿逕送上級法院」。
                                      書記官  范家瑜  
中　　華　　民　　國　　109 　年　　4 　　月　　21　　日
附表：
應沒收之物：    編號 扣押物品 數量 備註 1 分裝袋 1只 被告所有供（非專供）施用毒品所用